---
title: "Proyecto_Final_Quarto"
format: html
editor: visual
---

# Proyecto Final del curso intersemestral "Code & Data Bootcamp: Git, Bash y R"

Brenda A. López Muñiz y Jorge Alberto Rivera Aquino

En este proyecto se analizará un data set con información pertenciente a diferentes grupos de dinosaurios (*Dinosauria*), planteando las preguntas de investigación más relevantes.

El data set puede ser consultado en la siguiente liga: <https://www.kaggle.com/datasets/kumazaki98/dinosaur-list/data>

# INFORMACIÓN BÁSICA

## Documentación del proceso de descarga

Pendiente

## Columnas del Dataset

El dataset cuenta con cuatro columnas corresponientes a las categorías:

- **Nombre**: Refiere a su clasificación taxonómica a nivel de género
- **Periodo**: Rrefiere al periodo geológico o escala temporal a la que es asignado el registro
- **Tipo de Dieta**: Descrive el tipo de dienta inferido para ese taxón
- **País**: Señala el país de colecta y registro del ejemplar

## Dimensiones del DataFrame

El dataframe cuenta con un total de 1,154 filas y 4 columnas

## Datos analizados

Los datos dentro del dataset son datos discretos de caracter nominal.

# ANÁLISIS Y RESULTADOS

## Preguntas de investigación

La preguntas de investigación planteadas de acuerdo con el dataset son las siguientes:

- ¿Qué dieta es la predominante en la muestra total de los dinosaurios registrados? -

- ¿En qué país se han encontrado más fósiles de dinosaurios?

- ¿Existe alguna relación entre la dieta y el periodo?

- ¿Existe alguna relación entre la dieta y los taxones registrados?

- ¿Cómo se distribuyen los taxones de aceurdo con el periodo geológico?

When you click the **Render** button a document will be generated that includes both content and the output of embedded code. You can embed code like this:

```{r}
1 + 1
```

You can add options to executable code like this

```{r}
#| echo: false
2 * 2
```

The `echo: false` option disables the printing of code (only output is displayed).
